# 事业单位合并报表问题

提问人：jangyanbo 时间：2015-01-08 17:58:12
陈老师好：某物业公司一个法人实体内有两个单位的财务主体，一个财务主体是执行事业单位的报表，财政全额拨款，每年向财务报表，另一个是企业的报表，自负盈亏，请问这种情况下如何考虑集团公司对其合并的事项呢。（集团公司对其物业公司持股100%）

回答人：chenyiwei
为何会出现企业内部存在一个执行事业单位制度的财务主体的情况？这两部分的运作机制和职能等有何不同？事业单位部分是否事实上由政府和财政直接管理？